【裁判字號】    92,易,92
【裁判日期】    920422
【裁判案由】    傷害等
【裁判全文】
臺灣宜蘭地方法院刑事判決                            九十二年度易字第九二號
    公  訴  人  臺灣宜蘭地方法院檢察署檢察官
    被      告  乙○○
右列被告因傷害等案件，經檢察官提起公訴（九十一年度偵字第三一六三號），本院
判決如左：
    主  文
乙○○傷害人之身體，處有期徒刑貳月，如易科罰金，以參佰元折算壹日；又以加害
生命、身體之事，恐嚇他人致生危害於安全，處有期徒刑參月，如易科罰金以參佰元
折算壹日。應執行有期徒刑肆月，如易科罰金以參佰元折算壹日。
    事  實
一、乙○○於民國九十一年二月十四日凌晨三時許，在宜蘭縣頭城鎮○○路一七一號
    號內，因不滿其女友甲○○欲隨友人丙○○返回桃園，竟以：「甲○○與妳回桃
    園的話，妳就完蛋」等加害生命、身體之事恐嚇丙○○，使丙○○心生恐懼。復
    基於傷害之故意，持酒瓶毆擊丙○○頭部，再以手、腳踢打丙○○，造成丙○○
    受有頭皮撕裂傷併輕微腦震盪等傷害。嗣乙○○又承前之恐嚇單一犯意，持客觀
  上可作為凶器而加害人生命、身體安全之不詳刀械一支，在丙○○、甲○○二人
    面前做勢揮砍，接續恫嚇稱：「我對妳們這麼好，為何要如此對我．．．要給妳
    們死」等語，致使丙○○、甲○○心生畏懼，而致生危害於安全。
二、案經丙○○訴由宜蘭縣警察局礁溪分局報請臺灣宜蘭地方法院檢察署檢察官偵查
    起訴。
    理  由
一、訊據被告乙○○矢口否認有何傷害及恐嚇之犯行，辯稱：伊當日在家喝酒，因為
    酒醉將酒瓶推倒，才會撞到告訴人丙○○，伊沒有毆打告訴人丙○○，也沒有說
    要給他們死的話云云。經查，右揭事實，業據告訴人丙○○與被害人甲○○於警
    訊中指訴綦詳，而丙○○受有頭皮撕裂傷併輕微腦震盪等傷害一節，並有國軍桃
    園總醫院附設民眾診療服務處及行政院衛生署宜蘭醫院診斷證明書各一紙附可稽
    。雖被告於本院調查中以前詞置辯，然被告於本院調查中亦自承：當時伊與被害
    人都是坐著，桌子不高，低低的，酒瓶放在桌上等語（見本院九十二年四月八日
    訊問筆錄），則如被告與告訴人丙○○均為坐姿，則被告縱係不慎掃倒酒瓶，而
    撞擊告訴人丙○○，應係造成告訴人身體胸、腹部以下之傷害，實無造成告訴人
    受有頭皮撕裂傷或腦震盪之理。又被害人甲○○於本院調查中改稱：被告當日喝
    醉酒，不小心掃到酒瓶，才會掃到被害人丙○○，後來並將丙○○送醫，被告並
    未說如果渠與告訴人許淑梅一同去桃園的話，要讓渠等死亡的話，渠在警局中所
    做的筆錄是依據警察所說的話作的等語（見本院九十二年三月十七日訊問筆錄）
    ，核與被告於本院調查中所辯大致相符。然告訴人丙○○於本院調查中仍指稱：
    「我跟被害人甲○○是朋友，當天古女跟被告有爭執，古女說要回桃園，被告不
    讓他回去，並說如果古女要跟我回桃園的話，我就完蛋，但是古女還是堅持要跟
    我回去，被告喝醉酒走進來，跟古女還有爭執，被告莫名其妙就拿玻璃酒瓶敲我
    的頭，之後又衝過來打我跟古女，古女也有受傷，但是他沒有提出告訴，被告打
    我的時候，也有說要給我死這句話，他是說，我對你們這麼好，你們這樣對我，
    我要打死你」，且參諸被告與被害人甲○○前為男女朋友，而被告與告訴人丙○○素無讎隙（見本院九十二年三月十七日訊問筆錄），另被害人甲○○於本院調
    查中亦陳稱：被告酒後一時衝動打告訴人丙○○的等語（見本院九十二年三月十
    七日訊問筆錄）與其警訊中所言相同，而與被告於本院調查中所辯並未毆打告訴
    人丙○○云云相異，顯見被害人甲○○於本院調查中所為部分證言之證明力已有
    瑕疵，堪信其於本院調查中所言並未恐嚇及傷害告訴人云云，應屬事後迴護之詞
    ，不足採信。惟告訴人丙○○所指被告持武士刀一支作勢揮砍，恐嚇二人一節，
    訊據被告則堅決否認持武士刀在二人面前揮舞等情，而查本案亦無武士刀扣案可
    佐，另被害人甲○○於本院調查中亦陳稱：被告並沒有拿武士刀等語（見本院九
    十二年三月十七日訊問筆錄），則被告所持之刀械是否確為武士刀，仍屬不明，
    尚難遽以認定。綜上，本件事證明確，被告右揭恐嚇及傷害犯行，洵堪認定。
二、核被告乙○○所為，係犯刑法第二百七十七條第一項之傷害罪及同法第三百零五
    條之恐嚇罪。被告所犯上開二罪間，犯意各別，行為互殊，應予分論併罰。被告
    先以「甲○○與妳回桃園的話，妳就完蛋」等加害生命、身體之事恐嚇丙○○之
    犯行，與持不詳刀械在被害人甲○○及告訴人丙○○二人面前揮舞並以「我對妳
    們這麼好，為何要如此對我．．要給妳們死」加害生命、身體之事恐嚇二人之犯
    行，係基於同一恐嚇犯意下所為之接續行為，為接續犯，僅論以一罪。又被告以
    一恐嚇行為，恐嚇被害人甲○○及告訴人丙○○二人，而侵害二法益，係一行為
    觸犯數罪名，為想像競合犯，應從一重處斷。爰審酌被告乙○○之犯罪動機、目
    的、手段、所生危害、品行、智識程度，及尚有相類犯行經檢察官起訴在案，有
    起訴書一件在卷可參，且犯罪否認犯行，並無悔意等一切情形，量處如主文所示
    之刑，並諭知易科罰金折算標準，且定其應執行刑再就應執行刑部分諭知諭知易
    科罰金之折算標準，以資懲儆。
三、被告持以恐嚇被害人之不詳刀械一支，並未扣案，亦無法證明確係被告所有之物
    ，爰不併予宣告沒收，附此敘明。
據上論斷，應依刑事訴訟法第二百九十九條第一項前段、刑法二百七十七條第一項、
第三百零五條、第五十五條、第五十一條第五款、第四十一條第一項、罰金罰鍰提高
標準條例第一條前段、第二條，判決如主文。
本案經檢察官賴慶祥到庭執行職務。
中        華      民      國        九十二      年      四   月  二十二 日
                                      臺灣宜蘭地方法院刑事第二庭
                                          審判長法  官    黃  永  勝
                                                法  官    辜  漢  忠
                                    法  官    郭  顏  毓
右正本證明與原本無異。
如不服本判決，應於判決送達後十日內，向本院提出上訴狀。（應附繕本）
                                                書記官    莊  淑  茹
中        華      民      國        九十二      年      四   月  二十三 日
附錄本案論罪科刑法條全文：
刑法第二百七十七條
傷害人之身體或健康者，處三年以下有期徒刑，拘役或一千元以下罰金。犯前項之罪
，因而致人於死者，處無期徒或七年以上有期徒刑；致重傷者，處三年以上十年以下
有期徒刑。
刑法第三百零五條
以加害生命、身體、自由、名譽、財產之事恐嚇他人，致生危害於安全者，處二年以
下有期徒刑、拘役或三百元以下罰金。


司法院資訊處製作；財團法人民間司法改革基金會備份。
